【裁判字號】    95,上易,574
【裁判日期】    950328
【裁判案由】    毒品危害防制條例
【裁判全文】
臺灣高等法院刑事判決                 95年度上易字第574號
上  訴  人  甲○○
即  被  告
上列上訴人因毒品危害防制條例案件，不服臺灣板橋地方法院94
年度易字第721號，中華民國94年11月25日第一審判決（起訴案
號：臺灣板橋地方法院檢察署94年度核退毒偵字第944號，移送
併案審理：臺灣基隆地方法院檢察署94年度核退毒偵字第6號、
臺灣板橋地方法院檢察署94年度核退毒偵字第2161號），提起上
訴，本院判決如下：
    主  文
上訴駁回。
    事  實
一、甲○○前有多次施用毒品前案紀錄，最近一次係於民國（下
    同）93年間因施用毒品案件，經臺灣基隆地方法院於93年4
    月28日以93年度基簡字第305號判處有期徒刑三月，於93年5
    月31日確定，嗣因傳拘執行未到案，經檢察官通緝後始於94
    年2月4日入監執行，並旋於94年4月11日易科罰金繳清釋放
    出監執行完畢。又前因施用毒品案件，經裁定送勒戒處所觀
    察、勒戒後，認有繼續施用毒品之傾向，再經臺灣臺北地方
    法院以88年度毒聲字第2656號裁定令入戒治處所施以強制戒
    治一年，於89年10月16日保護管束期滿，經臺灣臺北地方法
    院檢察署檢察官於89年11月20日以89年度戒毒偵字第316 號
    為不起訴處分確定。猶不知悔改，復基於施用第二級毒品甲
    基安非他命之概括犯意，自93年6月間某日起至94年9月23日
    止，在臺北縣市、基隆市之旅館等處，以吸食器點火燒烤之
    方式，連續施用第二級毒品甲基安非他命多次。嗣先後於(一)
    94年2月3日上午8時30分許，在臺北縣中和市○○路218 號
    15樓之9為警查獲，並扣得其所有供己施用第二級毒品甲基
    安非他命之玻璃球吸食器二個；(二)94年4月17日晚上8時37分
    許，在臺北縣泰山鄉○道○號○路南向33.4公里處為警查獲
    ，並扣得其所有供己施用之第二級毒品甲基安非他命一包（
    驗餘淨重0.976公克，起訴書載為1公克）；(三)94年6月16 日
    下午3時10分許，在臺北縣板橋市○○路○段218號6樓610 室
    為警查獲，並扣得其所有供己施用之第二級毒品甲基安非他
    命二包（驗餘毛重4.706公克，併案意旨書載為淨重4.33 公
    克）、鋁箔包吸食器一個；(四)94年9月23日晚上11時30分許
    ，在臺北縣三重市○○○路254巷與集成路交岔路口處為警
    查獲，經採尿驗悉。
二、案經內政部警政署國道公路警察局第一警察隊報請臺灣板橋
    地方法院檢察署檢察官偵查起訴暨移送併案審理。
    理  由
一、按提起上訴，應自判決送達後10日內為之，刑事訴訟法第
    349條定有明文。次按同法第362條前段規定：原審法院認為
    上訴不合法律上之程式或法律上不應准許或其上訴權已經喪
    失者，應以裁定駁回之。再按同法第367條規定：第二審法
    院認為上訴有第362條前段之情形者，應以判決駁回之。又
    按送達文書由司法警察或郵政機關行之，又刑事訴訟之送達
    ，除有特別規定外，準用民事訴訟法之規定，刑事訴訟法第
    61條、第62條分別定有明文。又送達，應送達於應受送達人
    之住居所，如不獲會晤受送達人時，得將文書交付於有辨別
    事理能力之同居人或受僱人，民事訴訟法第137條第1項定有
    明文。
二、經查：
(一)、本件原審送達於上訴人即被告之原審94年度易字第721號判
    決，經郵政機關送達至其位於基隆市中山區居○○街84巷43
    號之住處，因無法交付受送達人本人，乃於送達當日之94年
    12月8日將應送達之文書即上開判決交付與有辨別事理能力
    之與被告之弟游文正收受，郵務人員並蓋用游文正之印文製
    作送達通知書，以為送達，此有送達回證一紙在卷可查（見
    原審卷第134頁）。
(二)、本件上訴人即被告遲至94年12月26日始提起上訴，此有上訴
    狀上所蓋之原審法院收狀日期戳記足憑，即此本件上訴已逾
    十日期間。雖查上訴人即被告住居於基隆市中山區居○○街
    84巷43號，此有年籍資料及上訴狀與戶役政資訊查詢結果表
    足憑，因與原審法院所在地雖非位於同一市區內，依照司法
    院所頒法院訴訟當事人在途期間標準表第3條第1項第1款規
    定：「當事人非居住於管轄區域內者，其在途期間之標準如
    下表：一、居住於臺灣地區者：（一）當事人非居住於管轄
    區域內者，除本款（二）之規定外，其在途期間按該法院區
    域之在途期間日數（日數不同者，按最長日數，但臺灣高雄
    地方法院、臺灣高雄少年法院以四日計，臺灣高等法院高雄
    分院以八日計，福建金門地方法院以十九日計，福建高等法
    院金門分院以二十日計），再加其居住地地方法院管轄區域
    內之在途期間日數（日數不同者，按最長日數，但臺灣高雄
    地方法院除居住東沙島、太平島者以三十日計外，餘以四日
    計，福建金門地方法院除居住烏坵鄉者以三十日計外，餘以
    十九日計）計算」，本件應分別扣除在途期間二日、二日，
    共四日。然按之上開規定，本件上訴仍已逾期，顯屬違背法
    律上之程式，應由本院依同法第367條前段，判決如主文，
    並不經言詞辯論。
三、據上論斷，應依刑事訴訟法第367條前段、第372條，判決如
    主文。
中    華    民    國    95    年    3    月    28    日
                  刑事第十二庭  審判長法  官  蔡永昌
                                      法  官  陳榮和
                                      法  官  施俊堯
以上正本證明與原本無異。
不得上訴。
                                      書記官  陳彥蕖
中    華    民    國    95    年    3     月    28    日


司法院資訊處製作；財團法人民間司法改革基金會備份。
